---
title: "Aed music proyect"
output: html_notebook
---

Predecir género musical de las canciones 

#Primera parte
Para la parte inicial nos enfocamos en como funciona un proyecto cualquiera de ciencia de datos con los siguientes pasos: (1) EDA (Exploratory Data Analysis); (2) Visualizar los datos; (3) Limpiar los datos.
```{r}
install.packages("tidyverse")
install.packages("dplyr")
install.packages("FactoMineR")
install.packages("factoextra")
install.packages("missMDA")
install.packages("caret")
install.packages("magrittr")
install.packages("plotly")
install.packages("psych")
install.packages("MASS")
install.packages("nortest")
install.packages("ggridges")
install.packages("corrplot")
install.packages("randomForest")
install.packages("rpart")
install.packages("rpart.plot")
library(psych)
library(MASS)
library(tidyverse)
library(dplyr)
library(stats)
library(FactoMineR)
library(factoextra)
library(missMDA)
library(caret)
library(magrittr)
library(plotly)
library(nortest)
library(ggridges)
library(corrplot)
library(randomForest)
library(rpart)
library(rpart.plot)
```


```{r}
head(music_genre)
```

```{r}
dimensiones = dim(music_genre)
clase_de_datos = str(music_genre)
```

```{r}
musicaa = music_genre
head(musicaa)
```
Para limpiar la base de datos de una forma segura y sin perderda, crearemos una copia para limpiarla y seguir el proceso desde ahi.
```{r}
#Limpieza
sum(duplicated(musicaa))
distinct(musicaa)
length(which(musicaa$tempo == "?"))
musicaa$tempo <- replace(musicaa$tempo, musicaa$tempo == "?", "")
length(which(musicaa$tempo == "?"))
musicaa=na.omit(musicaa)
musicaa <- musicaa[!apply(musicaa == "",1,all),]
dim(musicaa)
```

Graficas para ver visualmente que pasa con nuestros datos:
```{r}
#Histogram
hist(musicaa$popularity)
hist(musicaa$acousticness)
hist(musicaa$danceability)
hist(musicaa$duration_ms)
hist(musicaa$energy)
hist(musicaa$instrumentalness)
hist(musicaa$liveness)
hist(musicaa$loudness)
hist(musicaa$speechiness)
hist(musicaa$valence)
```


```{r}
#Boxplot

boxplot(musicaa$popularity)
boxplot(musicaa$acousticness)
boxplot(musicaa$danceability)
boxplot(musicaa$duration_ms)
boxplot(musicaa$energy)
boxplot(musicaa$instrumentalness)
boxplot(musicaa$liveness)
boxplot(musicaa$loudness)
boxplot(musicaa$speechiness)
boxplot(musicaa$valence)
```

```{r}
#QQplot

qqnorm(musicaa$popularity, pch = 1, frame = FALSE)
qqnorm(musicaa$acousticness, pch = 1, frame = FALSE)
qqnorm(musicaa$danceability, pch = 1, frame = FALSE)
qqnorm(musicaa$duration_ms, pch = 1, frame = FALSE)
qqnorm(musicaa$energy, pch = 1, frame = FALSE)
qqnorm(musicaa$instrumentalness, pch = 1, frame = FALSE)
qqnorm(musicaa$liveness, pch = 1, frame = FALSE)
qqnorm(musicaa$loudness, pch = 1, frame = FALSE)
qqnorm(musicaa$speechiness, pch = 1, frame = FALSE)
qqnorm(musicaa$valence, pch = 1, frame = FALSE)
```
#VEAMOS SI HAY VARIABLES QUE CARACTERIZAN GENERO
```{r}
#ggplot(musicaa,aes(x=loudness)) + geom_density(aes(color = music_genre)) + theme_minimal()
#ggplot(musicaa,aes(x=popularity)) + geom_density(aes(color = music_genre)) + theme_minimal()
#duration_ms no lo caracteriza ni instrumentalness ni speechiness
#ggplot(musicaa,aes(x=acousticness)) + geom_density(aes(color = music_genre)) + theme_minimal()
#ggplot(musicaa,aes(x=danceability)) + geom_density(aes(color = music_genre)) + theme_minimal()
#ggplot(musicaa,aes(x=energy)) + geom_density(aes(color = music_genre)) + theme_minimal()

musicanumm <- c("acousticness", "danceability", "energy", "instrumentalness", "liveness","speechiness","valence")
musicaa %>%
select(c('music_genre', musicanumm)) %>% pivot_longer(cols = musicanumm) %>% ggplot(aes(x = value)) + geom_density(aes(color = music_genre)) + theme_minimal() + facet_wrap(~name, ncol = 3, scales = 'free')
```
#veamos popularity 
```{r}
ggplot(musicaa, aes(x = popularity, y = music_genre,fill=stat(x))) + geom_density_ridges_gradient(scale = 2, rel_min_height = 0.01, gradient_lwd = 1.) + scale_x_continuous(expand = c(0, 0)) + scale_y_discrete(expand = expansion(mult = c(0.01, 0.25))) + scale_fill_viridis_c(name = "popularity")+theme_ridges(font_size = 13, grid = TRUE) + theme(axis.title.y = element_blank())
```
Los géneros más escuchados en los últimos meses presentan niveles de popularidad mayores que temas clásicos, incluso si estos clásicos han sido más populares en el tiempo.

#2. Analisis estadistico de datos

```{r}
#PCA
musicanum <- musicaa[c("popularity","acousticness","danceability","duration_ms","energy","instrumentalness","liveness","loudness","speechiness","valence")]
musicanum
dim(musicanum)

#Estandarización
stand_music <- as.data.frame(scale(musicanum, center = TRUE, scale = TRUE))
head(stand_music)

#PCA
stand_music <- stand_music[!apply(stand_music == "",1,all),]
stand_music <- stand_music[!apply(stand_music == "?",1,all),]
pca = princomp(stand_music)
summary(pca)
fviz_pca_var(pca, col.var = "contrib",
             gradient.cols = c("white", "blue", "red"), 
             repel = TRUE)
plot(princomp(stand_music),type="l")
```

#CLUSTERING
```{r}
m_clusters<-stand_music[, ]

set.seed(5)
m_kmeans<-kmeans(m_clusters, centers = 4 , nstart = 50)

#añado la información del cluster al que pertenece cada observación, al dataset original:
stand_music_cluster<-cbind(stand_music,m_kmeans[1])
#Calculo PCA
stand_music_PCA2<-stand_music_cluster[,]
m_pca2=prcomp(stand_music_PCA2, center = TRUE,scale = TRUE)
#creo un dataframe con los resultados para su visualización posterior
scores2 = as.data.frame(m_pca2$x)
stand_music_cluster$cluster<-as.factor(stand_music_cluster$cluster)
plot_ly(scores2, x = ~PC1, y = ~PC2, z = ~PC3,  color = stand_music_cluster$cluster, visible = 'legendonly', size=0.01)

```

```{r}
# acousticness","danceability","duration_ms","energy","instrumentalness","liveness","loudness","speechiness","valence
multi.fit = lm(danceability~acousticness+duration_ms+energy+instrumentalness+liveness+loudness+speechiness+popularity, data=stand_music)
confint(multi.fit, level=0.95)
summary(multi.fit)
```

```{r}
#Prediccion
multi.fit1 = lm(danceability~acousticness+duration_ms+popularity, data=stand_music)
confint(multi.fit1, level=0.95)
valores = data.frame(danceability = mean(stand_music$danceability), acousticness = mean(stand_music$acousticness), duration_ms = mean(stand_music
$duration_ms), popularity = mean(stand_music
$popularity))
conf = predict(multi.fit1, newdata = valores, interval = "confidence" )
conf
prediccion = predict(multi.fit1, newdata = valores, interval = "prediction" )
prediccion
```
#TEST NORMALIDAD: KOMOGOROV: LILLIE
```{r}
lillie.test(stand_music$popularity)
lillie.test(stand_music$acousticness)
lillie.test(stand_music$danceability)
lillie.test(stand_music$duration_ms)
lillie.test(stand_music$energy)
lillie.test(stand_music$instrumentalness)
lillie.test(stand_music$liveness)
lillie.test(stand_music$loudness)
lillie.test(stand_music$speechiness)
lillie.test(stand_music$valence)
```
Ninguna variable pasa el test de normalidad ya que rechazamos h0

#matriz covarianzas
```{r}
cov(stand_music)
```
Los valores de las diagonales de la matriz son las varianzas.

#matriz de correlacion
```{r}
#Creo la matriz de correlacion variables
correlation_data=scale(musicanum)
cor_spoti=cor(musicanum)


col <- colorRampPalette(c("#BB4444", "#EE9988", "#FFFFFF", "#77AADD", "#4477AA"))
p.mat <- cor.mtest(musicanum)$p
corrplot(cor_spoti, method = "color", col = col(200),
         type = "upper", order = "hclust", number.cex = .7,
         addCoef.col = "black", # Add coefficient of correlation
         tl.col = "black", tl.srt = 90, # Text label color and rotation
         # Combine with significance
         p.mat = p.mat, sig.level = 0.01, insig = "blank", 
         # hide correlation coefficient on the principal diagonal
         diag = FALSE)
```

Energy y loudness son las que tienen una correlación positiva.
Energy es una medida de la intensidad. Las características que contribuyen al cálculo de este valor incluyen rango dinámico, volumen percibido, timbre, frecuencia de inicio y entropía general. Por lo que ciertas características que afectan al cálculo de esta variable, también formarán parte del cálculo de loudness, que es el volumen general de un canción.

acousticness y energy: Tienen una alta correlación negativa. Si una canción tiene un nivel de acousticness alto, tendrá menos probabilidad de contener sonidos no acústicos y por lo tanto el timbre o el rango dinámico estará más limitado. Esto afectará a los niveles de energy, que serán inferiores.

#ANOVA
```{r}
#coger 3 generos y ver cual es el mas popular. popularity como variable respuesta.
#generos <- filter(musicaa, music_genre %in% 
                        #c("Country", "Electronic","Rock"))
#popularity2 <- filter(musicaa, popularity %in% 
                        #c("Country", "Electronic","Rock"))
#anova con todos los generos
anov<-aov(popularity~music_genre, data=musicaa)
summary(anov)
```


#LDA

```{r}
musicaa1 <- musicaa[c("popularity","acousticness","danceability","duration_ms","instrumentalness","speechiness","music_genre")]
```


```{r}
dt = sort(sample(nrow(musicaa1), nrow(musicaa1)*.7))
train.data<-musicaa1[dt,]
test.data<-musicaa1[-dt,]
#estandarizacion de datos
preproc.param <- train.data %>% preProcess(method=c("center","scale"))
train.transformed <- preproc.param %>% predict(train.data)
test.transformed <- preproc.param %>% predict(test.data)
#Estimación del modelo
model<-lda(music_genre~acousticness+danceability+duration_ms+instrumentalness+speechiness, data=train.transformed)
#Predicciones del modelo
predictions <- model %>%predict(train.transformed)
```

```{r}
discriminanteLineal <-lda(music_genre~acousticness+danceability+duration_ms+instrumentalness+speechiness+popularity, data=train.data)
discriminanteLineal
plot(discriminanteLineal, main= "Gráfico discriminantes lineales")

```
```{r}
p1 <- predict(discriminanteLineal, train.data)$class
tab <- table(Predicted = p1, Actual = train.data$music_genre)
tab
```

```{r}

set.seed(34)


dec_tree <- rpart(music_genre ~ ., data = train.data)

rpart.plot(dec_tree, 
           type = 5, 
           extra = 104,
           box.palette = 'Blue',
           leaf.round = 0,
           fallen.leaves = FALSE, 
           branch = 0.3, 
           under = TRUE,
           under.col = 'grey40',
           family = 'Avenir',
           main = 'Genre Decision Tree',
           tweak = 1.2)

dec_tree_result<- predict(object=dec_tree,train.data ,type="class")

t<-table(train.data$music_genre,dec_tree_result)

confusionMatrix(t)
```
El ratio de aciertos general es de 0.4361

#para test
```{r}
set.seed(34)
dec_tree2I <- rpart(music_genre ~ ., data = test.data)

rpart.plot(dec_tree2I, 
           type = 5, 
           extra = 104,
           box.palette = 'Blue',
           leaf.round = 0,
           fallen.leaves = FALSE, 
           branch = 0.3, 
           under = TRUE,
           under.col = 'grey40',
           family = 'Avenir',
           main = 'Genre Decision Tree',
           tweak = 1.2)

dec_tree_result2I<- predict(object=dec_tree2I,test.data ,type="class")

t2I<-table(test.data$music_genre,dec_tree_result2I)

confusionMatrix(t2I)
```







